臺灣雲林地方法院民事簡易判決
111年度簡字第77號
原      告  許嘉桐  
特別代理人  許紫棋  
訴訟代理人  江政峰律師
被      告  程君睿  
訴訟代理人  鄭誌展  
上列被告因過失傷害等案件，經原告提起損害賠償之刑事附帶民
事訴訟（110年度交重附民字第35號），經本院刑事庭裁定移送
前來，本院於民國111年11月30日言詞辯論終結，判決如下：
    主      文
被告應給付原告新臺幣壹仟零肆拾壹萬捌仟伍佰玖拾玖元，及自
民國一一０年十一月四日起至清償日止，按週年利率百分之五計
算之利息。
原告其餘之訴駁回。
訴訟費用（減縮部分除外）由被告負擔百分之三十九，餘由原告
負擔。
本判決第一項得假執行。但被告如以新臺幣壹仟零肆拾壹萬捌仟
伍佰玖拾玖元為原告預供擔保，得免為假執行。
原告其餘假執行之聲請駁回。
    事實及理由
一、按訴狀送達後，原告不得將原訴變更或追加他訴。但有擴張
    或減縮應受判決事項之聲明者，不在此限，民事訴訟法第25
    5條第1項第3款定有明文。原告於起訴狀請求判決被告應給
    付原告新臺幣(下同)30,156,615元，及自刑事附帶民事起訴
    狀繕本送達翌日起至清償日止，按週年利率5%計算之利息，
    嗣於民國111年8月10日本院審理時就上開金額改請求為30,0
    79,015元，又於111年10月26日就該金額改請求為27,046,49
    8元，乃屬減縮應受判決事項之聲明，參諸上開規定，應予
    准許。 
二、原告起訴主張：
  ㈠被告於109年11月12日上午5時45分許，駕駛車號000-0000號
    自用小客車(下稱系爭汽車)，沿雲林縣西螺鎮興農西路由東
    往西行駛，行經該路與雲林縣○○鎮○○○路000號附近之產業道
    路之設有行車管制號誌之交岔路口時(下稱系爭交岔路口)，
    原應注意駕駛人駕駛汽車，應遵守道路交通號誌之指示，清
    晨行經閃光黃燈號誌交岔路口，應減速接近、小心通過，竟
    貿然駕駛系爭汽車駛進系爭交岔路口，適有原告騎乘車號00
    0-0000號普通重型機車（下稱系爭機車），沿前開產業道路
    由南往北行駛，直行進入系爭交岔路口時，遭被告駕駛系爭
    汽車的前車頭撞擊原告騎乘系爭機車的右側車身，致原告人
    車倒地，並因而受有創傷性蜘蛛網膜下出血、創傷性硬腦膜
    下出血、呼吸衰竭等傷害，經治療後，仍呈現頭部外傷併顱
    內出血、癲癇等症狀，嗣於門診追蹤時經醫師診斷右側肢體
    無力、中樞神經系統機能病變引起之右側肢體偏癱，終身無
    工作能力。
  ㈡原告因本件車禍事故受有下列之損害：
  ⒈已支出醫療費用部分：自109年11月12日起至110年9月30日止
    ，原告已支出醫療費用共計436,770元。
  ⒉救護車費用部分：原告因本件車禍事故，分別於110年2月17
    日、3月24日搭乘救護車至彰化基督教醫療財團法人彰化、
    雲林基督教醫院(以下分稱彰化、雲林基督教醫院)接受治療
    ，共計支出5,300元之救護車費用。
  ⒊看護費用：
  ⑴已支出看護費用：
  ①110年1月21日至1月29日共22,400元，及110年1月29日至2月4
    日共16,800元。
  ②109年11月12日至110年1月21日、110年5月18日至6月12日、1
    11年8月1日至111年12月31日，共249日，每日2,000元計算
    ，共計498,000元。
  ③自110年2月24日至111年7月31日止，已支出護理之家費用共
    計433,976元。
  ⑵將來看護費用：自112年1月1日起至原告餘命（51.2年，即16
    1年1月11日）為止，以每月25,000元計算，將來看護費用共
    計7,540,525元。
  ⒋醫療雜支費用：
  ⑴已支出醫療雜支費用：
  ①自109年11月至110年2月止，已支出醫療雜支費用共計17,885
    元。
  ②自110年3月至111年6月止，已支出醫療雜支費用共計61,105
    元。
  ③111年7月至111年10月止，已支出醫療雜支費用共計69,556元
    （原證16之46,000元剔除）。
  ④以上總計為148,546元。
  ⑵將來醫療雜支費用：自111年7月1日起至116年6月30日止，將
    來醫療雜支費用共計164,317元。日後如再有支出此部分費
    用，則另訴請求。
  ⒌不能工作損失：
　　原告於本件車禍事故發生前，任職於環陞汽車貨運行從事集
    貨員工作，每月薪資為55,000元，惟因本件車禍事故發生（
    109年11月12日）迄起訴時（110年11月1日）止，均需住院
    治療、接受照護而無法工作，共計355日，而受有不能工作
    損失共計650,833元。　
　⒍勞動能力減損：
　　原告經醫師判定右側肢體無力、中樞神經系統機能病變引起
    之右側肢體偏癱、無行為能力、但有表達能力（按原告僅能
    以眨眼或點頭之方式表示意見）、終身無工作能力，自應認
    原告因本件車禍事故，致勞動能力減損達到100%，則自原告
    於本件起訴時至法定退休年齡65歲止，共計38年3個月勞動
    力減損，依霍夫曼式計算法扣除中間利息（首期給付不扣除
    中間利息），總計受有14,129,031元之將來勞動能力減損損
    害。　
　⒎精神慰撫金：300萬元。　
　㈢綜上所述，原告因本件車禍事故，而受有總計27,046,498元
    之損害，爰依民法第184條第1項前段、第191條之2前段、第
    193條第1項、第195條規定提起本件訴訟等語，並聲明：
  ⒈被告應給付原告27,046,498元，及自刑事附帶民事起訴狀繕
    本送達翌日起至清償日止，按週年利率5%計算之利息。
  ⒉願供擔保請准宣告假執行。　
三、被告則以：
  ㈠被告對於刑事判決所認定之事實不爭執，惟依交通部公路總
    局嘉義區監理所車輛行車事故鑑定會鑑定意見，原告為本件
    車禍事故之肇事主因，故依民法第217條，原告就本件車禍
    事故與有過失，應自負80%之過失責任。
  ㈡對於原告請求賠償之項目及金額部分，除不能工作損失、勞
    動能力減損、精神慰撫金外，其餘均不爭執。被告固不爭執
    原告自本件車禍事故發生迄起訴時止，因受有上開傷害而不
    能工作，及終身完全喪失勞動能力之情，惟否認原告主張其
    事發前每月薪資55,000元之情，原告應負舉證責任。另原告
    主張精神慰撫金300萬元實屬過鉅，被告無力負擔，請求鈞
    院依法減少慰撫金等語置辯，並聲明：
　⑴原告之訴駁回。
　⑵如受不利判決，願供擔保，請准宣告免假執行。
四、兩造不爭執之事實：　
  ㈠被告於109年11月12日上午5時45分許駕駛系爭汽車，沿雲林
    縣西螺鎮興農西路由東往西行駛，行經系爭交岔路口時，原
    應注意駕駛人駕駛汽車，應遵守道路交通號誌之指示，清晨
    行經閃光黃燈號誌交岔路口，應減速接近、小心通過，而當
    時天候晴朗、晨光、柏油路面乾燥、無缺陷、無障礙物、視
    距良好，且依被告智識、能力，並無不能注意之情事，竟疏
    未注意遵守前方閃光黃燈之管制，貿然駕駛系爭汽車駛進系
    爭交岔路口，適有原告騎乘系爭機車，沿前開產業道路由南
    往北行駛，直行進入系爭交岔路口時，亦疏未注意飲酒後不
    得駕車（原告血液中酒精濃度為71.1mg/dL，換算成吐氣酒
    精濃度為每公升0.3555毫克）及支線道車應禮讓幹線道車先
    行，貿然前行，遭被告駕駛系爭汽車的前車頭撞擊原告騎乘
    系爭機車的右側車身，致原告人車倒地。原告因本件車禍事
    故，而受有創傷性蜘蛛網膜下出血、創傷性硬腦膜下出血、
    呼吸衰竭等傷害，經治療後，仍呈現頭部外傷併顱內出血、
    癲癇等症狀，嗣經醫師診斷右側肢體無力、中樞神經系統機
    能病變引起之右側肢體偏癱，終身無工作能力。被告因上開
    過失傷害致人重傷之犯行，經本院以110年度交簡字第74號
    刑事簡易判決有期徒刑4月，如易科罰金，以1千元折算1日
    確定在案。
　㈡被告就原告主張下列費用之金額，均不爭執：
  ⒈醫療費用：自109年11月12日至111年10月14日止醫療費用共
    計436,770元。
  ⒉救護車費用：5,300元。
  ⒊看護費用：
  ⑴已支出看護費用：自109年11月12日起至111年12月31日止，
    共計971,176元。
  ⑵將來看護費用：自112年1月1日起至原告餘命（51.2年，即16
    1年1月11日）為止，每月25,000元，將來看護費用共計7,54
    0,525元。
  ⑶⑴＋⑵＝8,511,701元。
  ⒋醫療雜支費用：
  ⑴已支出醫療雜支費用：自109年11月12日至111年10月11日止
    ，已支出醫療雜支費用共計148,546元。
  ⑵將來醫療雜支費用：自111年7月1日起至116年6月30日止，將
    來醫療雜支費用共計164,317元。日後如再有支出此部分費
    用，則另訴請求。
　⑶⑴＋⑵＝312,863元。　
  ㈢原告因本件車禍事故終身需專人看護，且終身無工作能力。
  ㈣兩造呈報職業、教育、收入等身分、經濟狀況，及卷附稅務
    電子閘門財產所得調件明細表。
  ㈤原告迄未領取強制汽車責任保險金。
  ㈥本院110年度交簡字第74號全部刑事卷。
五、本件兩造所爭執之處，應在於：
  ㈠原告因本件車禍事故，致受有不能工作損失、勞動能力減損
    損害之數額為何？
  ㈡原告請求之精神慰撫金是否過鉅？
  ㈢兩造之過失比例為何？　　
六、茲論述如下：
  ㈠經查，原告主張被告於109年11月12日上午5時45分許駕駛系
    爭汽車沿雲林縣西螺鎮興農西路由東往西行駛，行經系爭交
    岔路口時，竟疏未注意遵守前方閃光黃燈之管制，即貿然以
    行車速度每小時80公里(速限60公里)駕駛系爭汽車駛進系爭
    交岔路口，適有原告飲酒後(原告血液中酒精濃度為71.1mg/
    dL，換算成吐氣酒精濃度為每公升0.3555毫克）騎乘系爭機
    車沿前開產業道路由南往北行駛，亦疏未注意遵守前方閃光
    紅燈之管制，直行進入系爭交岔路口時，遭被告駕駛系爭汽
    車的前車頭撞擊原告騎乘系爭機車的右側車身，致受有創傷
    性蜘蛛網膜下出血、創傷性硬腦膜下出血、呼吸衰竭等傷害
    ，經治療後，仍呈現頭部外傷併顱內出血、癲癇等症狀，嗣
    經醫師診斷右側肢體無力、中樞神經系統機能病變引起之右
    側肢體偏癱，終身無工作能力等情，為被告所不爭執，而原
    告因本件車禍受有前揭傷害，復有診斷證明書在卷可稽，堪
    認原告上開主張為真實。
　㈡按行車速度，依速限標誌或標線之規定、汽車行駛至交岔路
    口，其行進、轉彎，應遵守燈光號誌，道路交通安全規則第
    93條第1項本文、第102條第1項第1款分別定有明文。又閃光
    黃燈表示「警告」，車輛應減速接近，注意安全，小心通過
    ，道路交通標誌標線號誌設置規則第211條第1項第1款亦有
    明文，被告駕駛系爭汽車，自應注意遵守上開交通規定，負
    有前開注意義務，而本件車禍事故發生當日天候晴、光線晨
    光、柏油路面乾燥、無缺陷、無障礙物，視距良好，客觀上
    並無不能注意之情事，然被告於刑事案件警詢中陳稱：該路
    段之速限60公里，我當時駕車時速為80公里等語甚詳，並有
    道路交通事故調查報告表可稽，可見被告駕駛系爭汽車行經
    設有閃光黃燈號誌交岔路口時，未減速接近，注意安全，小
    心通過，反超速行駛，因而肇致本件車禍之發生。被告並無
    不能注意之情事，竟疏未注意遵守速限標誌、閃光黃燈之管
    制，而未減速接近，注意安全，小心通過，即貿然駕車通過
    該交岔路口，致於發現原告所騎乘之系爭機車時已煞車閃避
    不及，而與原告所騎乘之系爭機車發生碰撞，致原告受有前
    揭傷害，其有過失至明，且被告之過失傷害行為與原告所受
    傷害之結果具相當因果關係。又本件車禍事故之肇事責任經
    臺灣雲林地方檢察署檢察官送請交通部公路總局嘉義區監理
    所嘉雲區車輛行車事故鑑定會鑑定結果，認「許嘉桐飲用
    酒類逾法定標準值駕駛普通重型機車，清晨行經閃光紅燈號
    誌交岔路口，支線道車未暫停讓幹線道車先行，為肇事主因
    。程君睿駕駛自用小客車，清晨行經閃光黃燈號誌交岔路
    口，未減速接近，注意安全，小心通過，反超速行駛，為肇
    事次因。」，有交通部公路總局嘉義區監理所嘉雲區車輛行
    車事故鑑定會鑑定意見書附於臺灣雲林地方檢察署110年度
    偵字第3604號偵查卷可參，亦同此認定。至原告騎乘系爭機
    車行經系爭交岔路口時，疏未注意汽車駕駛人飲用酒類或其
    他類似物後其吐氣所含酒精濃度達每公升0.15毫克或血液中
    酒精濃度達百分之0.03以上，不得駕車，及行經閃光紅燈號
    誌交岔路口，支線道車應暫停讓幹線道車先行之規定，雖亦
    有過失，然被告既有前述未盡注意義務之情事，雖原告就本
    件損害之發生與有過失，但仍無可解免被告過失責任。綜上
    ，原告主張被告應負侵權行為之責任，洵屬有據。
　㈢復按因故意或過失，不法侵害他人權利者，負損害賠償責任
    ；汽車、機車或其他非依軌道行駛之動力車輛，在使用中加
    損害於他人者，駕駛人應賠償因此所生之損害。但於防止損
    害之發生，已盡相當之注意者，不在此限；不法侵害他人之
    身體或健康者，對於被害人因此喪失或減少勞動能力或增加
    生活上需要時，應負損害賠償責任；又不法侵害他人之身體
    、健康、名譽、自由、信用、隱私、貞操，或不法侵害其他
    人格法益而情節重大者，被害人雖非財產上之損害，亦得請
    求賠償相當之金額，民法第184條第1項前段、第191條之2、
    第193條第1項、第195條第1項分別定有明文。本件被告因上
    開過失侵權行為致原告受有上開重傷害之事實，已見前述，
    是被告依上開規定對原告所受之損害，自應負賠償責任。茲
    就原告所受損害得請求被告賠償之項目及金額，分述如下：
  ⒈醫療費用、救護車費用、已支出看護費用、將來看護費用、
    已支出醫療雜支費用、將來醫療雜支費用部分：
　　原告主張其因本件車禍事故，而自109年11月12日至111年10
    月14日止，支出醫療費用共計436,770元；110年2月17日、3
    月24日，支出救護車費用共計5,300元；自109年11月12日起
    至111年12月31日止，支出看護費用共計971,176元；自112
    年1月1日起至原告餘命（51.2年，即161年1月11日）為止，
    支出將來看護費用共計7,540,525元；自109年11月12日至11
    1年10月11日止，支出醫療雜支費用共計148,546元；自111
    年7月1日起至116年6月30日止，支出將來醫療雜支費用共計
    164,317元等語，業據其提出彰化基督教醫院診斷書、門診
    收據、住院收據、雲林基督教醫院診斷書及門診收據、門診
    、住院自費費用證明、住院收據、怡安救護車有限公司緊急
    醫療收據憑證（收據）、免用統一發票收據、彰化基督教醫
    療財團法人附設雲林基督教護理之家繳費通知單、電子發票
    證明聯、東方中醫診所掛號費收據、光復皮膚科診所藥品明
    細收據、長和醫療器材行銷貨單、臺灣樂福國際慈善福利協
    會收費收據等為證，復為被告所不爭執，堪信原告上開主張
    為真實。是原告請求被告賠償其因本件車禍事故支出醫療費
    用、救護車費用、已支出看護費用、將來看護費用、已支出
    醫療雜支費用、將來醫療雜支費用，總計9,266,634元(計算
    式：436,770＋5,300＋971,176＋7,540,525＋148,546＋164,317＝
    9,266,634)，核屬有據，應予准許。
　⒉不能工作損失部分：
　⑴原告主張其於本件車禍事故發生前，任職於環陞汽車貨運行
    從事集貨員工作，每月薪資為55,000元，惟因本件車禍事故
    發生（109年11月12日）迄起訴時（110年11月1日）止，均
    需住院治療、接受照護而無法工作，共計355日，而受有不
    能工作損失共計650,833元等語，業據其提出在職證明書、
    陳報狀為證，被告固不爭執原告自本件車禍事故發生迄起訴
    時止，因受有上開傷害而不能工作，及終身完全喪失勞動能
    力之情，惟否認原告主張其事發前每月薪資55,000元之情，
    然依證人陳建發到庭證述稱：伊任職於環陞汽車貨運行擔任
    領班約25年，原告於當兵後即在貨運行工作，迄今已6-7年
    ，其擔任送貨司機，並跟車下菜，送貨司機就是運送預冷蔬
    菜至委託客戶處，跟車就是貨運。薪資計算為送貨司機一個
    月休息2天，全勤每月45,000元，如超休則按天計算，每天1
    ,500元；跟車則是每趟1,500元，每月大約15趟左右。伊是
    原告之直接主管，原告任職6-7年來，出勤狀況都蠻正常的
    ，大部分是全勤，除非有事情或病痛才請假；跟車最少13趟
    ，最多有17、18趟，因為北上蔬菜貨運不定，無法掌握。跟
    車薪資計算就是貨運司機1天1,500元，再加上跟車1趟1,500
    元，共計3千元。伊有在手機上做紀錄，傳給老闆核對，並
    當月與司機核對，核對後即會刪除紀錄，會計也是根據紀錄
    給現金薪水。在職證明書及陳報狀是公司所核發，因原告不
    是正常跟車的，原告跟車的部分是備位的，沒有人跟車時再
    填補，所以在職證明及陳報狀上面是抓大概。當初函覆是以
    平均值來函覆50,000-55,000元，是以1年來原告出勤次數計
    算的。因為原告偶爾也有病痛會請假，或跟車趟次多寡，所
    以他的薪資有高有低，我們是按照他所受領的薪資來予以平
    均，原告薪資最少有55,000元等語，而證人陳建發與兩造並
    無特殊情誼或利害關係，應無虛偽證言之動機，自無甘冒觸
    犯偽證罪嫌之必要，且其業已依法具結，自堪信證人陳建發
    上開證述情節為真實。是原告主張其於本件車禍事故發生前
    ，任職於環陞汽車貨運行從事集貨員工作，每月薪資為55,0
    00元等語，洵屬有據，堪予憑採。
　⑵原告復主張其因本件車禍事故發生（109年11月12日）迄起訴
    時（110年11月1日）止，均需住院治療、接受照護，而無法
    工作共計355日等語，業據其提出上開醫院診斷書等為證，
    復為被告所不爭執，而原告於本件車禍事故發生前每月工作
    收入為55,000元，已如前述，則據此計算，原告自109年11
    月12日起至110年11月1日止，受有共計650,833元之不能工
    作損失（計算式：(55,000÷30)×355＝650,833〈元以下四捨五
    入，下同〉）。是原告請求被告賠償其不能工作損失650,833
    元，即屬有據，應予准許。
　⒊喪失勞動能力損害部分：
　　原告主張其因本件車禍事故所致傷勢，終身無工作能力，勞
    動能力減損為100%，則自原告於本件起訴時至法定退休年齡
    65歲止，共計38年3個月勞動力減損，原告總計受有14,129,
    031元之將來勞動能力減損損害等語，被告並不否認原告因
    本件車禍事故致終身完全喪失勞動能力之情，僅爭執原告於
    本件車禍事故發生前每月工作收入為55,000元一事，惟原告
    於本件車禍事故發生前每月工作收入為55,000元，已如前述
    ，是被告此部分所辯尚乏所據，殊無可採，則原告請求被告
    賠償其自本件起訴日之翌日（110年11月2日）起至其65歲(1
    49年1月25日)止，按月55,000元計算之喪失勞動能力損害，
    即屬有據，應予准許，逾此範圍所為之主張，要乏所據，尚
    難准許。則據此計算，原告自110年11月2日起至149年1月25
    日止，受有共計14,325,044元之喪失勞動能力損害（計算式
    ：55,000×12×21.00000000＋(55,000×12×0.0000000)×(21.00
    000000－00.00000000)＝14,325,044），而原告僅請求被告賠
    償其此部分損害14,129,031元，核屬有據，應予准許。
　⒋精神慰撫金部分：
　　按法院酌定慰撫金額時，應斟酌加害人與被害人雙方之身分
    、資力與加害程度，及其他各種情形核定之；慰撫金是否相
    當，應以加害行為之加害程度及被害人所受痛苦，斟酌加害
    人及被害人之身分、經濟地位等各種情形定之（最高法院47
    年度台上字第1221號、51年度台上字第223號判決意旨參照
    ）。原告因本件車禍事故受有前揭傷害，其所受傷勢十分嚴
    重，曾接受顱骨鑽孔減壓手術、氣管造口手術、硬腦膜下腹
    腔引流管手術、開放性復位骨內固定手術、骨內固定拔除及
    外固定置放手術，術後仍呈現頭部外傷併顱內出血、癲癇等
    症狀，更因右側肢體無力、中樞神經系統機能病變引起之右
    側肢體偏癱，終身無工作能力，且自本件車禍事故發生之時
    迄今均需專人照護之情形，其身體及精神均受有相當甚劇之
    痛苦，應堪認定。本院審酌原告為高職肄業，事發前從事貨
    運行搬運組集貨員，每月薪資約55,000元，名下僅有一輛10
    6年份車輛，被告為高中畢業，擔任工廠作業員，年收入約5
    0餘萬元，名下有數筆不動產及投資，並於110年度申報受有
    薪資及股利所得約1百餘萬元，業據兩造陳明在卷，並有稅
    務電子閘門財產所得調件明細表在卷可參，暨兩造身分、社
    會地位、智識水準及原告所受傷害程度等一切情形，認原告
    請求被告賠償精神慰撫金300萬元，尚屬過高，應核減為200
    萬元，始屬公允。
　⒌綜上所述，原告因本件車禍事故所受損害為26,046,498元（
     計算式：9,266,634＋650,833＋14,129,031＋2,000,000＝26,0
     46,498）。
　㈣惟按損害之發生或擴大，被害人與有過失者，法院得減輕賠
    償金額或免除之，民法第217條第1項定有明文，此項規定之
    旨趣在於謀求加害人與被害人間之公平，在裁判上應由法院
    以職權減輕或免除之（最高法院85年度台上字第1756號判決
    意旨參照）。經查，本件車禍事故被告固難辭其過失責任，
    惟原告就本件車禍事故之發生亦有過失，已如前述，則依上
    開規定，減輕加害人即被告之賠償金額。次查，本件車禍事
    故發生當時原告飲酒後騎乘系爭機車（原告血液中酒精濃度
    為71.1mg/dL，換算成吐氣酒精濃度為每公升0.3555毫克）
    行經系爭交岔路口，並未依閃光紅燈號誌應停車再開之管制
    ，及支線道車應暫停讓幹線道車先行之規定，即貿然駛入系
    爭交岔路口，因而與被告所駕駛之系爭汽車發生碰撞，就本
    件車禍事故原告亦有疏失，已如前述，本院審酌兩造之過失
    情形，認本件車禍事故發生之責任歸屬，被告之過失程度為
    40%，原告之過失程度為60%，爰減輕被告之賠償金額60%。
    依此計算，被告應賠償原告之金額為10,418,599元（計算式
    ：26,046,498×40%＝10,418,599）。
　㈤末按給付無確定期限者，債務人於債權人得請求給付時，經
    其催告而未為給付，自受催告時起，負遲延責任。其經債權
    人起訴而送達訴狀，或依督促程序送達支付命令，或為其他
    相類之行為者，與催告有同一之效力；遲延之債務，以支付
    金錢為標的者，債權人得請求依法定利率計算之遲延利息；
    應付利息之債務，其利率未經約定，亦無法律可據者，週年
    利率為百分之五，民法第229條第2項、第233條第1項前段及
    第203條分別定有明文。本件原告之刑事附帶民事起訴狀繕
    本於110年11月3日送達於被告，此有本院送達回證在卷可憑
    ，是原告請求自刑事附帶民事起訴狀繕本送達之翌日即110
    年11月4日起至清償日止，按週年利率5%計算之利息，並無
    不合，應予准許　
七、綜上所述，原告依侵權行為損害賠償之法律關係請求被告給
    付10,418,599元，及自110年11月4日起至清償日止，按週年
    利率5%計算之利息，均為有理由，應予准許。逾此範圍之請
    求，則無理由，應予駁回。
八、又本判決原告勝訴部分，係就民事訴訟法第427條第2項訴訟
    適用簡易程序所為被告敗訴之判決，依民事訴訟法第389 條
    第1項第3 款規定，應依職權宣告假執行，此部分雖經原告
    陳明願供擔保請准宣告假執行，惟其聲請不過促請法院職權
    發動，本院無庸就其聲請為准駁之裁判，附此敘明。至原告
    敗訴部分，其假執行之聲請失所附麗，併予駁回之。又被告
    陳明願供擔保請准宣告免為假執行，就原告勝訴部分，經核
    於法並無不合，爰酌定相當擔保金額併宣告之。
九、本件事證已臻明確，兩造其餘之攻擊或防禦方法及所用之證
    據，經本院斟酌後，認為均不足以影響本判決之結果，爰不
    逐一論列，附此敘明。
十、訴訟費用負擔之依據：民事訴訟法第79條。
中　　華　　民　　國　 111 　年　　12　　月　　14 　　日
                  民事簡易庭    法  官  陳秋如
以上正本係照原本作成。
如對本判決上訴，須於判決送達後20日內向本院提出上訴狀（需
附繕本）。如委任律師提起上訴者，應一併繳納上訴審裁判費。
中　　華　　民　　國　 111 　年　　12　　月　　14 　　日
                                書記官　林家莉